最高法院刑事判決　　　　　　　　　 111年度台上字第2463號
上　訴　人　林宸輝



上列上訴人因違反毒品危害防制條例案件，不服臺灣高等法院中
華民國110年12月29日第二審判決（110年度上訴字第3170號，起
訴案號：臺灣新北地方檢察署110 年度偵字第5170、9983號），
提起上訴，本院判決如下：
    主  文
上訴駁回。
    理  由
按刑事訴訟法第377 條規定：上訴於第三審法院，非以判決違背
法令為理由，不得為之。是提起第三審上訴，應以原判決違背法
令為理由，係屬法定要件。如果上訴理由書狀並未依據卷內訴訟
資料，具體指摘原判決不適用何種法則或如何適用不當，或所指
摘原判決違法情事，顯與法律規定得為第三審上訴理由之違法情
形，不相適合時，均應認其上訴為違背法律上之程式，予以駁回
。
查：
本件原判決維持第一審論處上訴人林宸輝持有第二級毒品純質
  淨重二十公克以上罪刑（處有期徒刑8 月），並為沒收（銷燬
  ）宣告之判決，駁回上訴人在第二審之上訴，已綜合卷內所有
  證據資料及調查證據之結果，敘明認定上訴人有原判決事實欄
  所載之持有第二級毒品純質淨重二十公克以上犯行之得心證理
  由。
經核原判決之採證認事並無違反經驗法則、論理法則，亦無任
  意推定犯罪事實、違背證據法則、判決理由不備、理由矛盾或
  不適用法則、適用法則不當之違誤。
再：
㈠刑之量定，乃法律賦予法院自由裁量之事項，倘於科刑時，已
  以行為人之責任為基礎，並斟酌刑法第57條所列各款事項，而
  未逾越法定刑度，即難謂違法。原判決已敘明第一審以上訴人
  犯罪之責任為基礎，經審酌刑法第57條所定科刑輕重應審酌之
  事項（包括其品行、教育程度、生活經濟狀況、犯罪動機、目
  的、手段、所生損害及犯後態度等一切情狀），所量處之刑應
  屬妥適。至上訴人於原審審理時，固就犯行為認罪表示，然犯
  罪後態度本僅為科刑輕重標準之一，經考量其所持有之大麻淨
  重高達1583.49 公克，數量非小，不宜量處最低法定刑有期徒
  刑6 月，否則亦有違比例原則及罪刑相當原則。因認其雖已認
  罪，希望能從輕量刑，改判有期徒刑6 月並易科罰金之刑為由
  ，於原審指摘第一審量刑過重，為無理由等旨（見原判決第 5
  至6 頁）。核無理由不備，且無濫用量刑職權之情事，自難率
  指為違法。
㈡刑法第59條規定之酌量減輕其刑，必須犯罪另有特殊之原因與
  環境，在客觀上足以引起一般同情，認為即使予以宣告法定最
  低度刑，猶嫌過重者，始有其適用。此項犯罪情狀是否顯可憫
  恕而酌量減輕其刑之認定，亦係法院得依職權自由裁量之事項
  。原判決未適用刑法第59條規定減輕上訴人之刑，自無不適用
  法則或適用法則不當之違法。何況，原判決已詳細說明，如何
  經考量上訴人之犯罪情節，在客觀上顯不足以引起一般人之同
  情，難認有何法重情輕、可堪憫恕之處，自無從依刑法第59條
  酌減其刑等旨（見原判決第4至5頁），亦無判決理由不備可言
  。
上訴人之上訴意旨並未依據卷內訴訟資料，具體指摘原判決有
  何違背法令之情形，僅泛稱：本件對自白認罪之上訴人而言，
  情輕法重，原判決未依刑法第59條規定減輕其刑，並審酌同法
  第57條各項事由從輕量刑，令上訴人得易科罰金，量刑尚屬過
  重，有不適用法則及不載理由之違誤等語，就原審量刑適法職
  權行使及原判決已明白論斷之事項，再為爭執，核與法律規定
  得為第三審上訴理由之違法情形不相適合。
綜上，應認上訴人之上訴為違背法律上之程式，予以駁回。
據上論結，應依刑事訴訟法第395條前段，判決如主文。
中    華    民    國   111    年    5     月    5     日
                  刑事第四庭審判長法  官  林  立  華  
                                  法  官  謝  靜  恒  
                                  法  官  林  瑞  斌  
                                  法  官  王  敏  慧  
                                  法  官  李  麗  珠  
本件正本證明與原本無異
                                  書記官
中    華    民    國   111    年    5     月    11    日